ACORDAO-COMPLETO-2383160

ACÓRDÃO DE RELAÇÃO

ACÓRDÃO DE RELAÇÃO 11456/2019 ATA 39/2019 - SEGUNDA CÂMARA

Acórdão 11456/2019-TCU-Segunda Câmara
Considerando o pedido de parcelamento de débito apresentado pelo município de Cruzeiro do Sul/AC (peça 344) ;
Considerando que o subitem 9.2 do Acórdão 3191/2018-TCU-Segunda Câmara autorizou expressamente, ao município de Cruzeiro do Sul/AC, o pagamento da dívida em até trinta e seis parcelas mensais e consecutivas, nos termos do art. 26 da Lei 8.443/1992, c/c o art. 217 do Regimento Interno/TCU;
Considerando que já foi autuado processo de cobrança executiva do débito, encaminhado à Advocacia Geral da União - AGU, em 30/1/2019 (TC- Processo 000.364/2019-3) , conforme autorizado pelo subitem 9.3 do Acórdão 3191/2018-TCU-Segunda Câmara;
Considerando que o processo de cobrança executiva encontra-se em fase de execução no âmbito judicial, não havendo, portanto, possibilidade de o Tribunal interferir naquele processo, em conformidade com a art. 9º da Resolução-TCU 178/2005;
Os Ministros do Tribunal de Contas da União, quanto ao processo a seguir relacionado, ACORDAM, com fundamento nos arts. 26 e 28, inciso II da Lei 8.443/92, c/c os art. 219, inciso II, do Regimento Interno e de acordo com os pareceres emitidos nos autos, em indeferir o novo pedido de parcelamento do débito, uma vez que tal parcelamento já havia sido autorizado no subitem 9.2 do Acórdão 3191/2018-TCU-Segunda Câmara; em esclarecer ao requerente que, na atual fase processual, qualquer nova solicitação deve ser feita à AGU; encaminhar cópia desta deliberação e da instrução à peça 349 e do TC- Processo 000.364/2019-3 à Prefeitura Municipal de Cruzeiro do Sul/AC.
1. Processo TC-Processo 006.052/2011-8 (TOMADA DE CONTAS ESPECIAL) 
	1.1. Apensos: Processo 035.896/2016-7 (COBRANÇA EXECUTIVA) ; Processo 000.364/2019-3 (COBRANÇA EXECUTIVA) ; Processo 035.898/2016-0 (COBRANÇA EXECUTIVA) ; Processo 035.897/2016-3 (COBRANÇA EXECUTIVA) ; Processo 035.893/2016-8 (COBRANÇA EXECUTIVA) ; Processo 035.895/2016-0 (COBRANÇA EXECUTIVA) 
	1.2. Responsáveis: Construtora Colorado Ltda (01.541.120/0001-69) ; Evilázio Correia de Oliveira (XXX.651.212-XX) ; José Maria de Lima (XXX.139.912-XX) ; Maria Zila Frota Bezerra de Oliveira (XXX.327.101-XX) ; Prefeitura Municipal de Cruzeiro do Sul - AC (04.012.548/0001-02) ; Wander Nunes de Souza (XXX.225.632-XX) 
	1.3. Órgão/Entidade: Prefeitura Municipal de Cruzeiro do Sul/AC
	1.4. Relator: Ministro Augusto Nardes
	1.5. Representante do Ministério Público: não atuou.
	1.6. Unidade Técnica: Serviço de Controle dos Efeitos de Deliberações (Secef) .
	1.7. Representação legal: Jonathan Xavier Donadoni (3390/OAB-MT) , representando Prefeitura Municipal de Cruzeiro do Sul - AC; Wellington Frank Silva dos Santos (3807/OAB-AC) e outros, representando José Maria de Lima; Thaynan Galvao Oliveira (3925/OAB-AC) e outros, representando Construtora Colorado Ltda; Marcia Freitas Nunes de Oliveira (1741/OAB-AC) , representando Maria Zila Frota Bezerra de Oliveira. 
	1.8. Determinações/Recomendações/Orientações: não há.

Segunda Câmara

Construtora Colorado Ltda (01.541.120/0001-69); Evilázio Correia de Oliveira (XXX.651.212-XX); José Maria de Lima (XXX.139.912-XX); Maria Zila Frota Bezerra de Oliveira (XXX.327.101-XX); Prefeitura Municipal de Cruzeiro do Sul - AC (04.012.548/0001-02); Wander Nunes de Souza (XXX.225.632-XX)

ACORDAO-COMPLETO-2427704

Acórdão de Relação 11385/2020 - Segunda Câmara

Acórdão de Relação

AUGUSTO NARDES

Jonathan Xavier Donadoni (3390/OAB-MT), representando Prefeitura Municipal de Cruzeiro do Sul - AC; Wellington Frank Silva dos Santos (3807/OAB-AC) e outros, representando José Maria de Lima; Thaynan Galvao Oliveira (3925/OAB-AC) e outros, representando Construtora Colorado Ltda; Marcia Freitas Nunes de Oliveira (1741/OAB-AC), representando Maria Zila Frota Bezerra de Oliveira.

Não atuou.

TOMADA DE CONTAS ESPECIAL (TCE)

Serviço de Controle dos Efeitos de Deliberações (Secef).